臺灣臺北地方法院刑事判決　　　　　　 93年度交易字第473號
公　訴　人　臺灣臺北地方法院檢察署檢察官
被　　　告　乙○○
上列被告因過失傷害案件，經檢察官提起公訴（93年度偵字第
17576號），本院判決如下：
    主  文
乙○○因過失傷害人，處有期徒刑參月，如易科罰金，以佰元
折算壹日。
    事  實
一、乙○○於民國（下同）92年12月03日下午05時許，駕駛車號
    9B─0132號自小客車，沿臺北市中山區○○○路由西向東方
    向行駛，行經該段12號時，按駕駛人駕駛汽車，本應遵守初
    路交通標誌、標線、號誌之指示，以及劃有分向限制線之路
    段，不得迴車，而當時並無不能注意之情形，竟疏未注意，
    貿然加速跨越雙黃線違規迴轉入台北市○○○路○段59號後
    方巷內。當時適有甲○○騎乘車號BBU－223號機車，沿民族
    東路由東向西方向行駛，因乙○○突然迴轉行駛於其前方，
    致甲○○煞車不及，由後方撞及乙○○車號保險桿，甲○○
    因而受有頭部外傷、右手（3X3公分）、雙下肢多處擦傷（
    3X3公分三處）、臉部多處擦傷（1X1二處、2X2公分、3X4公
    分）併左顴骨骨折之傷害。而乙○○於警員接獲報案到場時
    ，主動向警員表示其為肇事者之自首之意。
二、案經甲○○訴由臺北市政府警察局中山分局報請臺灣臺北地
    方法院檢察署檢察官偵查。
    理  由
一、訊據被告乙○○雖坦承於前揭時地駕車行經該處，惟矢口否
    認有何過失傷害犯行，辯稱並未擦撞告訴人甲○○云云。
二、經查本件經臺北市車輛行車事故鑑定覆議委員會鑑定結果，
    認為被告跨越分向限制線左轉，為肇事原因，有該會覆議意
    見書一份附卷可稽（偵查卷第60頁）。又依卷附臺北市○○
    ○○○道路交通事故現現圖、道路交通事故調查報告表(一)、
    (二)、交通事故補充資料表、交通事故談話紀錄表、事故肇事
    原因初步分析研判表、車輛照片等資料所示，足證本件應為
    被告違規迴轉在先，復因被告車尾保險桿有擦撞新痕，告訴
    人機車右前方亦有擦撞新痕，此有照片可證，顯見被告貿然
    迴轉行駛在告訴人之前方，致告訴人煞車不及而由後撞及被
    告，致告訴人駕駛車失控滑倒受傷，故被告辯稱無擦撞一詞
    ，顯不可採。另查告訴人確因本件車禍而受有頭部外傷、右
    手、雙下肢多處擦傷、臉部多處擦傷併左顴骨骨折等傷害，
    有診斷證明書一份在卷可按，則被告之過失行為與被害人之
    受傷結果間，顯有因果關係。是被告所辯，無非事後卸責之
    詞，不足採信。本件事證明確，被告犯行洵堪認定，應予依
    法論科。
三、核被告所為，係犯刑法第284條第1項之過失傷害罪。又查被
    告於其犯罪未發覺前，向台北市政府警察局中山分局交通分
    隊警員自承為肇事人之事實，有該局警員填具之調查表乙份
    附卷可稽，應依刑法第62條前段自首之規定減輕其刑。爰審
    酌被告因一時不慎，致有本件犯行，犯後並未賠償告訴人所
    受損害，仍否認犯罪，惟肇事後立即停車查看，協助被害人
    送醫急救，並無犯罪前科，素行良好等一切情狀，量處如主
    文所示之刑，並諭知易科罰金之折算標準，以示懲儆。
四、據上論斷，應依刑事訴訟法第299條第1項前段，刑法第284
    條第1項前段、第62條前段、第41條第1項前段，罰金罰鍰提
    高標準條例第1條前段、第2項，判決如主文。
中　　華　　民　　　國　　94　　年　　5　　月    25   日
                  刑事第三庭  審判長法  官  劉 慧 芬
                                    法  官  歐陽漢菁
                                    法  官  邱    琦
以上正本證明與原本無異。
如不服本判決，應於判決送達後10日內，向本院提出上訴狀。
                                    書記官  林素霜
中　　華　　民　　　國　　94　　年　　5　　月    25   日
附錄本案論罪科刑法條：
中華民國刑法第284條
因過失傷害人者，處六月以下有期徒刑、拘役或五百元以下罰金
，致重傷者，處一年以下有期徒刑、拘役或五百元以下罰金。
從事業務之人，因業務上之過失傷害人者，處一年以下有期徒刑
、拘役或一千元以下罰金，致重傷者，處三年以下有期徒刑、拘
役或二千元以下罰金。
